臺灣臺中地方法院民事裁定
111年度家調裁字第3號
聲  請  人  陳家暉  
                      (現另案在法務部○○○○○○○臺中                           分監執行中)
代  理  人  謝錫深律師
相  對  人  陳宏彬  
兼
法定代理人  鄭雅芸  
上列當事人間確認親子關係不存在事件，本院裁定如下：
    主    文
一、確認聲請人與相對人陳宏彬間之親子關係不存在。
二、聲請程序費用由聲請人負擔。
    理    由
一、聲請意旨略以：緣相對人陳宏彬係相對人鄭雅芸與訴外人所
    生，嗣經聲請人認領，惟相對人鄭雅芸於民國110年9月2日
    與聲請人結婚前告知聲請人相對人陳宏彬非其所生之子，經
    鑑定DNA結果，相對人陳宏彬確非聲請人之親生子。爰依法
    提起本件聲請等語。
二、相對人鄭雅芸、陳宏彬答辯意旨略以：同意聲請人之請求等
    語。
三、按當事人就不得處分之事項，其解決事件之意思已甚接近或
    對於原因事實之有無不爭執者，得合意聲請法院為裁定。法
    院為前項裁定前，應參酌調解委員之意見及家事調查官之報
    告，依職權調查事實及必要之證據，並就調查結果使當事人
    或知悉之利害關係人有陳述意見之機會。當事人聲請辯論者
    ，應予准許。前二項程序，準用民事訴訟法第一編第二章第
    三節關於訴訟參加之規定，家事事件法第33條定有明文。查
    本件聲請人主張相對人陳宏彬非其所生，卻經登載於戶籍資
    料上，致兩造親子關係有無及私法上權利義務不明確，足認
    聲請人提起本件訴訟，有即受確認判決之法律上利益。再父
    子身分之確定涉及公益，非當事人所得處分之事項，惟兩造
    既對於聲請人提起確認之訴所主張之上開原因事實並無爭執
    ，且於民國110年12月14日調解時合意聲請本院為裁定（見
    該日訊問筆錄），本院自應依前揭規定為裁定，合先敘明。
四、聲請人主張相對人陳宏彬非其所生之事實，業據其提出博微
    生物科技股份有限公司分子生物實驗室DNA基因圖譜型別分
    析報告為證。而依前揭鑑定書所載：「綜合研判：送檢註明
    為陳家輝與陳宏彬之檢體，其DNASTR系統之D16S539、CSF1P
    O、D8S1179、D21S11、D2S441、FGA、D5S818、D13S317、SE
    33、D1S1656等10個基因座之基因型別不相符，所以陳家輝
    與陳宏彬間排除一親等直系親緣關係。CP1值=3.0000000E-2
    2 PP值=3.0000000E-22」等語。本院參酌現代生物科學發達
    ，醫學技術進步，以DNA基因圖譜定序檢驗方法鑑定父子之
    血統來源之精確度已達99.8％以上，前揭鑑定機構本諸客觀
    事證所為之專業判斷，自應予以尊重。再佐以相對人鄭雅芸
    於本院110年12月14日訊問時，對於上開鑑定結果均不爭執
    ，則聲請人主張其與相對人陳宏彬間並無親子關係之事實，
    應信符實，洵堪採認。準此，相對人陳宏彬既非聲請人之生
    子，則兩造間並無真實血緣關係，則聲請人請求裁定確認其
    與相對人陳宏彬之親子關係不存在，自有理由，應予准許。
五、末查，聲請人與相對人鄭雅芸均同意因本案所生之DNA鑑定
    費用及其他訴訟費用由聲請人負擔，有本院110年12月14日
    訊問筆錄在卷可按，爰裁定如主文第2項所示。
六、依家事事件法第33條、第97條、非訟事件法第21條第2項、
    民事訴訟法第95條、第81條第2款之規定，爰裁定如主文。
中　　華　　民　　國　　111 　年　　1 　　月　　7 　　日
                  家事法庭    　法　官　陳忠榮
正本係照原本作成。　　　　　　　　　
如不服本裁定應於送達後十日內向本院提出抗告狀（須附繕本）
，並繳納抗告費新臺幣一千元。
中　　華　　民　　國　　111 　年　　1 　　月　　7 　　日
                                書記官  黃佳莉